臺灣高等法院刑事裁定　　　　　　　　　九十一年度毒抗字第六一號
　　抗　告　人　甲○○
右抗告人因違反毒品危害防制條案件，不服台灣桃園地方法院九十年度毒聲字第四七
五一號，中華民國九十年十一月二十七日裁定，提起抗告，本院裁定如左：
    主      文
原裁定撤銷，發回台灣桃園地方法院。
    理      由
一、本件台灣桃園地方法院檢察署檢察官聲請意旨略以：抗告人甲○○於民國九十年
    九月十三日起回溯九十六小時內，在不詳處所施用第二級毒品安非他命，為警於
    九十年九月十三日在桃園市○○路與北埔路口夢蝶賓館六０一號房查獲，其尿液
    經檢驗呈毒品安非他命陽性反應，有桃園縣衛生局不法藥物尿液檢定書在卷可稽
    ，並有抗告人持有之第二級毒品安非他命毛重０．四公克扣案可證，其施用毒品
    之犯行堪予認定，爰依法聲請裁定將抗告人送勒戒處所觀察、勒戒等語。原法院
    以經核屬實，依毒品危害防制條例第二十條第一項及觀察勒戒處分執行條例第三
    條第一項裁定將抗告人送勒戒處所觀察、勒戒。
二、抗告意旨略以：抗告人因有毒品前科，目前仍在假釋中，於保護管束期間須向觀
    護人報到並接受尿檢，抗告人聽聞有許多吸到二手毒品以致驗尿報告呈現陽性反
    應之情形，故均不定時赴民間檢驗所驗尿，免受池魚之殃。民國九十年九月十三
    日抗告人於下午才赴桃園市○○路二００號之今日Ｘ光醫學檢驗院驗尿，安非他
    命呈陰性反應，有檢驗報告為證，扣案之安非他命並非抗告人所持有，而係警方
    於逮捕抗告人後於賓館地板上檢到的，抗告人認為桃園縣衛生局之檢驗有可能出
    錯云云。
三、查抗告人於九十年九月十三日十八時，在桃園市○○路與北埔路口之夢蝶賓館六
    ０一號房間因涉毒品案件被警逮捕後，於警訊及檢察官偵查中均否認有施用第二
    級毒品安非他命（警訊中僅承認於八十四年有吸食安非他命，八十四年以後即未
    再吸食安非他命），亦否認扣案之安非他命一包係其所持有，此有警訊及檢察官
    訊問筆錄可稽，而抗告人於被逮捕之初經警採其尿液送請桃園縣衛生局檢驗結果
    呈現安非他命陽性反應固有該局不法藥物尿液檢定書影本在卷為證，惟抗告人於
    九十年九月十三日即其遭警逮捕同日前往桃園市○○路二００號今日Ｘ光醫學檢
    驗院驗尿結果則呈現安非他命陰性反應，亦有抗告人提出之該院檢驗報告影本一
    紙在卷可憑，抗告人於同一天內先後二次經二個檢驗單位驗尿竟出現不同之結果
    ，則抗告人究有無於被警逮捕採尿前之回溯九十六小時內施用第二級毒品安非他
    命，即有疑問。至扣案之安非他命一包（毛重０．四公克）係警方於夢蝶賓館六
    ０一號房間門口地上發現，並非在抗告人身上查獲，抗告人又自始否認係其所持
    有，顯不足為抗告人有施用第二級毒品安非他命之佐證。乃原法院竟憑上開桃園
    縣衛生局之檢定書及扣案之安非他命，遽認抗告人有於九十年九月十三日十八時
    （即抗告人被警逮捕時）回溯九十六小時內有施用第二級毒品安非他命之犯行，
    裁定抗告人應送勒戒處所觀察、勒戒，即有未當。抗告意旨指摘原裁定不當，為
    有理由，應由本院將原裁定撤銷，並發回原法院詳為調查後更為妥適之裁定。
據上論斷，依刑事訴訟法第四百十三條，裁定如主文。
中     華     民     國    九十一   年       一       月     三十一     日
                              臺灣高等法院刑事第二庭
                                  審判長法  官  蔡  長  溪
    法  官  楊  貴  志
                                        法  官  林  俊  益
右正本證明與原本無異。
不得再抗告。
                                        書記官  李  明  昇
中     華     民     國    九十一   年       二       月       六       日
